臺灣高雄地方法院刑事判決　　　　　　96年度交簡上字第26號
上　訴　人
即　被　告　甲○○
上列上訴人因公共危險案件，不服本院交通法庭中華民國95 年11
月3 日95年度交簡字第2105號簡易判決（聲請簡易判決處刑案號
：95年度偵字第15543 號），提起上訴，本院管轄之第二審合議
庭判決如下：
    主  文
上訴駁回。
甲○○緩刑貳年。
    事  實
一、甲○○於民國95年4 月28日清晨，駕駛車牌號碼ZT-9483 號
    自用小客車，沿高雄市○○區○○路由東向西行駛，於該日
    凌晨2 時20分許，途經該路與仁義街口時，理應注意車輛行
    駛時，駕駛人應注意車前狀況，隨時採取必要之安全措施，
    且當時路面乾燥，視距良好，並無不能注意之情事，竟疏未
    注意，為撿拾副駕駛座下之物品，致失控駕車擦撞對向行駛
    ，由黃新聰騎乘之車牌號碼XD9-338 號重型機車，並致所搭
    載之妻乙○○受有左足背撕脫傷併韌帶斷裂之傷害（過失傷
    害業據撤回告訴，並經本院以95年度交訴字第208 號判決公
    訴不受理確定）。甲○○明知已駕駛交通工具肇事，致乙○
    ○人車倒地受傷，應停留在現場為必要之防護措施，竟唯恐
    因無照駕駛遭罰，另基於肇事逃逸之故意，駕車逃逸，嗣經
    目擊證人記下車號報警查獲。
二、案經乙○○訴由高雄市政府警察局新興分局報請臺灣高雄地
    方法院檢察署檢察官偵查後，聲請以簡易判決處刑。
    理  由
壹、程序方面
  (一)本案被告甲○○對於證人即告訴人乙○○於警詢之陳述，及
    卷附高雄醫學大學附設中和紀念醫院出具之診斷證明書，道
    路交通事故現場圖、道路交通事故調查表(一)、(二)、交通事故
    談話紀錄表等書證，知有刑事訴訟法第 159 條第 1 項不得
    為證據之情形，於本院審理時，均未聲明異議，依法自應視
    為被告同意上開證人於警詢中所為之陳述及上開書證得作為
    證據，本院審酌前開證人乙○○於警詢中所為陳述，距離本
    案查獲時間甚近，記憶應最為清晰可靠，又前開書證作成時
    之狀況，距離本案查獲時間甚近，上開書證作成時之情況亦
    均屬正常，並均與本案相關之待證事實具有關連性，是認前
    開證人於警詢中所為之陳述及上開書證為適當，依刑事訴訟
    法第159 條之 5 第 2 項之規定，認具證據能力。
  (二)證人即告訴人乙○○、證人蘇新聰於檢察官面前所為之證述
    ，未經具結，是此部分之證述，無證據能力。
貳、實體方面
一、訊據被告甲○○對於其於上開時、地，因駕車過失致告訴人
    乙○○於傷後，即駕車逃逸之犯行，均坦承不諱（見本院卷
    第41頁），核與證人乙○○於警詢之證述大致相符，並有道
    路交通事故現場圖、道路交通事故調查表(一)、(二)、高雄市政
    府警察局交通大隊交通事故談話紀錄表1 份、高雄醫學大學
    附設中和紀念醫院診斷證明書1 紙、事故現場照片6 張在卷
    可稽，足認被告之自白合與事實相符，自堪採為論罪之憑據
    。本案事證明確，被告犯行應堪認定。
二、查被告行為後，如附表所示之易科罰金業經變更，並於95年
    7 月1 日施行，玆經整體比較結果，裁判時法並未較為有利
    ，從而依刑法第2 條第1 項規定，自應適用各該行為時法，
    亦即修正前法，合先敘明。核被告所為，係犯刑法第185 條
    之4 之肇事致人傷害逃逸罪。又被告上訴意旨以其已與告訴
    人乙○○達成和解，請求給予緩刑等語，本院認原審審酌被
    告甲○○駕車不慎肇事致人受傷，竟未及時施予必要救助，
    反逃離現場，行為顯屬不該，惟念其事後業與告訴人達成和
    解，有卷附和解書1 份可稽，且犯後於警詢及偵查中均坦認
    犯行，態度良好，及其犯罪動機、目的、前科素行等一切情
    狀，依刑事訴訟法第449 條第1 項、第3 項、第454 條第2
    項，刑法第2 條第1 項前段、第185 條之4 、修正前刑法第
    41條第1 項前段，修正前罰金罰鍰提高標準條例第2 條，逕
    以簡易判決量處被告有期徒刑6 月，併諭知如易科罰金，以
    銀元300 元即新臺幣900 元折算1 日。其認事用法均無違誤
    ，量刑亦稱妥適，自應予以維持。又被告雖前於88年間因施
    用第二級毒品案件經本院判處有期徒刑4 月確定，於89年8
    月10日易科罰金執行完畢，上開有期徒刑之宣告執行完畢後
    5 年以內未曾受有期徒刑以上刑之宣告，有臺灣高等法院被
    告前案紀錄表1 份在卷足憑，其因駕車不慎撞傷被害人後，
    致失慮駕車逃逸，固屬不該，惟本院斟酌被告於本院審理中
    已能坦承犯行犯後態度尚佳，且業與告訴人乙○○達成和解
    ，此有卷附和解書影本1 份，告訴人乙○○亦當庭撤回過失
    傷害之告訴，並有本院訊問筆錄1 份可佐（見原審卷第27、
    29 頁） ，被告於本院審理時並供承其日常需照顧身罹極重
    度身心障礙之父親，此有被告檢附之身分證影本2 紙、重大
    傷病卡影本、中華民國身心障礙手冊影本、診斷證明書各1
    紙附卷可稽（見本院卷第44、46頁），本院審酌上開各情，
    認諒經此罪刑之宣告後，被告當知所警惕，信無再犯之虞，
    本院認前開所宣告之刑，以暫不執行為適當，爰依刑法第74
    條第1 項第2 款之規定（依最高法院95年度第8 次刑事庭會
    議決議第七點，新法施行後緩刑之宣告，應適用新法第74條
    之規定），予以宣告緩刑2 年，以啟自新。
據上論斷，依刑事訴訟法第455 條之1 第1 項、第3 項、第368
條，第74條第1 項第2 款，判決如主文。
本案經檢察官鄧藤墩到庭執行職務。
中　　華　　民　　國　　96　　年　　3 　　月　　30　　日
                  交通法庭  審判長法  官  陳玉聰
                                  法　官  鄭凱文
                                  法  官  楊淑珍
以上正本證明與原本無異。
本判決不得上訴。
中　　華　　民　　國　　96　　年　　3 　　月　　30　　日
                                  書記官  林秀敏
附錄本案論罪科刑法條：
刑法第185條之4（肇事遺棄罪）
 駕駛動力交通工具肇事，致人死傷而逃逸者，處6月以上5年以下
 有期徒刑。
┌───────────────────────────────────────────────┐
│附表：                                                                                        │
├──────┬─────────────┬─────────────┬───────┬────┤
│相關變更條文│行為時法（下稱舊法）之內容│裁判時法（下稱新法）之內容│比  較  理  由│備    註│
├──────┼─────────────┼─────────────┼───────┼────┤
│【易科罰金折│犯最重本刑為5 年以下有期徒│犯最重本刑為5 年以下有期徒│易科罰金折算標│舊法有利│
│算標準變更】│刑以下之刑之罪，而受6 個月│刑以下之刑之罪，而受6 個月│準由銀元300 元│。      │
│修正前刑法第│以下有期徒刑或拘役之宣告…│以下有期徒刑或拘役之宣告者│即新臺幣900 元│        │
│41條第1 項前│得以（銀元，下同）1 元以上│，得以新臺幣1000元、2000元│，提高為以新臺│        │
│段、修正前罰│3 元以下折算1 日，易科罰金│或3000元折算1 日，易科罰金│幣1000元、2000│        │
│金罰鍰提高標│。依刑法第41條易科罰金…就│。                        │元或3000元折算│        │
│準條例第2 條│其原定數額提高為100 倍折算│                          │1 日。        │        │
│→現行刑法第│1 日；法律所定罰金數額未依│                          │              │        │
│41條第1 項前│本條例提高倍數，或其處罰法│                          │              │        │
│段          │條無罰金刑之規定者，亦同。│                          │              │        │
╠══════╪═════════════╧═════════════╧═══════╧════╡
║整體比較結果│舊法之易科罰金之折算標準較低，較為有利。                                        │
╰══════╧════════════════════════════════════════╛
